【裁判字號】    97,簡上,216
【裁判日期】    970523
【裁判案由】    恐嚇
【裁判全文】
臺灣高雄地方法院刑事判決             97年度簡上字第216號
上  訴  人
即  被  告  丁○○
上列上訴人因恐嚇案件，不服本院高雄簡易庭於民國97年1 月25
日以96年度簡字第6259號所為之第一審刑事簡易判決（檢察官聲
請簡易判決處刑案號：96年度偵字第20709 號），提起上訴，本
院管轄之第二審合議庭判決如下：
    主  文
上訴駁回。
    事  實
一、丁○○前於民國95年9 月間起與柯言融交往成為男女朋友，
    因柯言融於96年6 月前即避不見面，並拒接電話，且與丙○○常有往來，引起丁○○不悅。嗣於96年6 月1 日晚上11時
    30 分 許，丁○○見柯言融與丙○○在高雄縣旗山鎮○○○
    路「原味羊肉店」內，遂前往與柯言融理論，經丙○○出言
    阻止，丁○○始先行離去。因餘怒未消，丁○○於10至20分
    鐘後返回「原味羊肉店」，又欲與柯言融談論感情問題，並
    摔柯言融之手機及餐廳桌椅，丙○○即欲起身與丁○○理論
    ，經店內老闆制止後，丁○○竟基於恐嚇之犯意，向丙○○
    表示後「小心一點，我大哥會找你」等語後離去，以此加害
    生命、身體之言語恐嚇丙○○，致生危害於丙○○之安全。
二、案經丙○○訴由高雄縣政府警察局旗山分局報告臺灣高雄地
    方法院檢察署檢察官聲請簡易判決處刑。
    理  由
一、證據能力部分：
    被告以外之人於審判外之陳述，雖不符刑事訴訟法第159條
    之1至第159 條之4 之規定，而經當事人於審判程序同意作
    為證據，法院審酌該言詞陳述或書面陳述作成時之情況，認
    為適當者，亦得為證據，刑事訴訟法第159 條之5 第1 項定
    有明文。被告及檢察官對於本判決所引用之審判外陳述之證
    據能力，於本院審判程序時，均表示同意作為本案證據使用
    ，茲審酌該等言詞陳述作成時之情況，並無非法取供或不宜
    作為證據之情事，依刑事訴訟法第159 條之5 第1 項之規定
    ，作為本案證據使用。
二、訊據上訴人即被告固坦承有於96年6 月1 日晚上11時30至45
    分許先後2 次至「原味羊肉店」找柯言融之事實，惟否認有
    何恐嚇之犯行。辯稱：我與柯言融為男女朋友，因柯言融不
    接我的電話，又與丙○○走的很近，當晚我就是要去找柯言
    融問清楚為何不接電話，究竟如何處理兩人之感情，第一次
    柯言融並未回答，越想越氣，所以第2 次又到「原味羊肉店
    」請柯言融講清楚，因為丙○○站起來好像要與我打架，我
    僅說今天的事不關你的事等語，並無表示「我大哥會找你」
    之語。惟查：
（一）上揭事實業據證人即被害人蔡順祥於偵查及本院審理時證
      述：96年6 月1 日晚上與柯言融一起至高雄縣旗山鎮○○○路「原味羊肉店」吃飯，被告於當晚第1 次到店裡來與
      柯言融講話，我問被告有何事，被告與柯言融講完話，即
      叫我小心一點，約過10至20分鐘後被告第2 次來時，又摔
      東西，我站起來準備要與被告打架，兩人拉扯時，被告向
      我說「小心一點，我大哥會來找你」，我聽了之後很害怕
      ，事後柯言融向我說被告想追她，且不喜歡看到柯言融與
      別人的男人單獨外出因而心生不滿等語（偵查卷第10 ～
      20頁、本院卷第28～29頁）；另證人柯言融於偵查中證述
      ：因在小吃部工作而認識被告丁○○，96年6 月1 日晚上
      與丙○○一起到「原味羊肉店」吃東西，被告第一次到「
      原味羊肉店」就叫我站起來，丙○○問被告有什麼事，被
      告說沒你的事，你給我小心點，被告走後又返回，並摔我
      的手機，表情很兇，且對丙○○表示你給我小心點，我大
      哥會找你等語（偵查卷第19、20頁）。而證人丙○○、柯
      言融2 人雖就柯言融是否與被告之交往情形有所閃避，然
      就被告當晚至「原味羊肉店」之經過情形，所述均無前後
      矛盾，且互核相符，應堪採信。
（二）被告雖辯稱丙○○、柯言融所述不實等語。然被告於偵查
      中自陳當晚有摔柯言融之手機等語（偵查卷第5 頁）；於
      本院一再供述：因柯言融與丙○○走的很近，我認為柯言
      融選擇與丙○○在一起，就要講清楚，並歸還我的手機，
      96年6 月1 日晚上撥打電話與柯言融時，都未接電話，路
      過「原味羊肉店」時，看見柯言融的車停在該處，所以進
      去問清楚，我第一次在「原味羊肉店」內與柯言融談論時
      ，柯言融均不回答，我回去越想越生氣，所以又回到「原
      味羊肉店」要講清楚等語（本院卷第34～35頁），是證人
      丙○○、柯言融所述被告2 次至「原味羊肉店」及摔電話
      、摔東西之情節，均與被告所述相符。參以被告當晚遇見
      柯言融與丙○○深夜同在一起時，第1 次對於柯言融之詢
      問未獲回應，反遭丙○○勸阻，其離去後心有不甘又再度
      返回，在處於情緒激動且無法接受柯言融言行之情況下，
      又經丙○○出面勸阻，足認被告顯有向丙○○出言恐嚇之
      動機。又審酌被告於先後前往「原味羊肉店」時與丙○○
      起衝突，丙○○甚至起身與被告理論，如上所述，足見被
      告因認為女友柯言融與丙○○交往，遭柯言融拒絕聯絡，
      又得知柯言融與丙○○深夜在「原味羊肉店」一同用餐，
      基於盛怒情況下，除摔手機外，應有證人丙○○、柯言融
      上開所述之恐嚇行為無疑。
（三）又被告雖聲請傳訊證人甲○○證明其並無出言恐嚇等語，
      然證人甲○○於本院審理時證述：96年6 月1 日晚上被告
      說要找一個女孩子，我載被告到「原味羊肉店」對面的便
      利商店後，我在車內等待，被告自行下車進去，當時在車
      上只看被告與另一男子均站起來，後來被告就走出來了，
      在車上被告說有與一男子起口角，但沒打起來等語（本院
      卷第32頁），足認證人甲○○並未在原味羊肉店內聽聞被
      告與柯言融、丙○○交談或爭吵之經過，故難為有利被告
      之認定。況證人甲○○尚表示被告在車上有表明與一男子
      （即丙○○）起口角等語，亦與被告所述僅向丙○○表示
      「不關你的事」即未說任何話等語不符，益徵被告所辯，
      為臨訟卸責之詞，不足採信。
（四）綜上所述，被告所辯均為卸責之詞，洵不足採，本件事證
      明確，被告犯行應依法論科。
三、被告在原味羊肉店內向被害人蔡順祥表示「小心一點，我老
    大會找你」等語，足使蔡順祥心生畏懼，而危害其生命、身
    體之安全，核被告所為，係犯刑法第305 條恐嚇危害安全罪
    。
四、原審認被告等罪證明確，審酌被告犯後未坦承全部犯行，被
    告出言恐嚇犯行並不可取，惟無前科及犯罪手段、智識程度
    等一切情狀，依刑事訴訟法第449 條第1 項前段、第3 項、
    第454 條2 項，刑法第305 條、第41條第1 項前段，刑法施
    行法第1 條之1 之規定，判處被告拘役50日，如易科罰金，
    以新臺幣1000元折算1 日，其認事用法並無違誤，量刑亦屬
    妥適，上訴人即被告之上訴空言否認犯罪，而指摘原判決不
    當，並無理由，應予駁回。
據上論斷，應依刑事訴訟法第455 條之1 第1 項、第3 項、第
364 條、第368 條，判決如主文。
本案經檢察官乙○○到庭執行職務。
中    華    民    國    97    年    5     月    23    日
                  刑事第十六法  審判長法  官 李代昌
                                      法  官 文昌
                                      法  官 梁淑美
以上正本證明與原本無異。
不得上訴。
中    華    民    國    97    年    5     月    23    日
                                      書記官 林麗文


司法院資訊處製作；財團法人民間司法改革基金會備份。
